---
title: "RSelenium 이용 팁"
subtitle: "[Shinykorea 밋업](https://github.com/shinykorea)"
author: "김진섭; [`r anicon::faa('github', animate='float', rtext='jinseob2kim')`](https://github.com/jinseob2kim)"
date: "2020-01-06"
output:
  xaringan::moon_reader:
    css: ["css/footer-header.css", "default"]
    lib_dir: libs
    nature:
      beforeInit: "js/macros.js"
      slideNumberFormat: |
        <div class="progress-bar-container">
          <div class="progress-bar" style="width: calc(%current% / %total% * 100%);">
          </div>
        </div>
      highlightStyle: github
      highlightLines: true
      countIncrementalSlides: false
      ratio: "4:3" 
---

```{r setup, include=FALSE}
options(htmltools.dir.version = FALSE)
knitr::opts_chunk$set(echo = FALSE, fig.align = "center")
library(knitr);library(DT)
```


layout: true

<div class="my-footer"><span><a href="https://www.zarathu.com">Zarathu Co.,Ltd</a>   
&emsp;&emsp;&emsp;&emsp;&emsp;&emsp;&emsp;&emsp;&emsp;&emsp;&emsp;&emsp;&emsp;
&emsp;&emsp;&emsp;&emsp;&emsp;&emsp;&emsp;&emsp;&emsp;&emsp;&emsp;&emsp;&emsp;
<a href="https://github.com/jinseob2kim">김진섭</a></span></div> 


---

# Executive Summary 

웹에 로그인 후 클릭기반 데이터 다운받는 과정을 [RSelenium](https://github.com/ropensci/RSelenium) 으로 자동화 하였다.

--
.large[
- [Selenium docker image](https://hub.docker.com/r/selenium/standalone-chrome/) 를 이용, 복잡한 설치과정 없이 Selenium 을 실행하고 다운로드 경로를 설정하였다.
]
--

.large[
- `findElement` 와 `sendKeysToElement`, `clickElement` 를 이용, 아이디와 비번을 입력하고 로그인버튼을 클릭하였다.
]
--

.large[
- `clickElement` 이 안될 때 `mouseMoveToLocation` 과 `click` 을 이용, 마우스로 클릭하였다.
]
--

.large[
- 작업 팝업창을 바꾸는 `switchToWindow` 가 안될 때, `queryRD` 로 자체 함수를 만들어 작업하였다. 
]


--

.large[
- 50개 일별 데이터 다운로드에 성공하였다.  
]
---

# ShinyApps

```{r, fig.cap = "Basic statistics", out.width="100%"}
include_graphics("https://camo.githubusercontent.com/aa4156b420be17d5ee0c39271486d13db4886712/68747470733a2f2f636f6d6d756e6974792e7273747564696f2e636f6d2f75706c6f6164732f64656661756c742f6f7074696d697a65642f32582f652f653134333064663830376335313335656437613234666565396639626238633339303330373831315f315f363930783336302e676966")
```


---
# Rstudio Addins

```{r, fig.cap = "Rstudio Addins: jsmodule packages", out.width="100%"}
include_graphics("https://camo.githubusercontent.com/96f270fef715ed29c4799a165e6de679def95c92/68747470733a2f2f626c6f672e616e70616e6d616e2e636f2e6b722f706f7374732f323031382d31312d32342d62617369632d62696f737461746973746963732f616464696e2e676966")
```


---

# Executive Summary 

웹에 로그인 후 클릭기반 데이터 다운받는 과정을 [RSelenium](https://github.com/ropensci/RSelenium) 으로 자동화 하였다.

.large[
- [Selenium docker image](https://hub.docker.com/r/selenium/standalone-chrome/) 를 이용, 복잡한 설치과정 없이 Selenium 을 실행하고 다운로드 경로를 설정하였다.


- `findElement` 와 `sendKeysToElement`, `clickElement` 를 이용, 아이디와 비번을 입력하고 로그인버튼을 클릭하였다.


- `clickElement` 이 안될 때 `mouseMoveToLocation` 과 `click` 을 이용, 마우스로 클릭하였다.


- 작업 팝업창을 바꾸는 `switchToWindow` 가 안될 때, `queryRD` 로 자체 함수를 만들어 작업하였다. 


- 50개 일별 데이터 다운로드에 성공하였다.  
]

---

class: center, middle

# END
