---
title: "From ShinyApps to R package"
subtitle: "Shinykorea 밋업"
author: "김진섭"
date: "2019-02-27 (updated: `r Sys.Date()`)"
output:
  xaringan::moon_reader:
    css: ["css/footer-header.css", "default"]
    lib_dir: libs
    nature:
      beforeInit: "js/macros.js"
      slideNumberFormat: |
        <div class="progress-bar-container">
          </div>
          <div class="progress-bar" style="width: calc(%current% / %total% * 100%);">
      highlightStyle: github
      highlightLines: true
      countIncrementalSlides: false
      ratio: "4:3" 
bibliography: ref.bib      
---

```{r setup, include=FALSE}
options(htmltools.dir.version = FALSE)
knitr::opts_chunk$set(echo = FALSE, fig.align = "center")
library(knitr);library(DT);library(dplyr);library(data.table);library(rmarkdown);library(readr);library(purrr);library(tidyr)
```

```{r, load_refs, echo=FALSE, cache=FALSE}
library(RefManageR)
BibOptions(check.entries = FALSE, 
           bib.style = "numeric", 
           cite.style = 'numeric', 
           style = "markdown",
           hyperlink = "to.doc", 
           dashed = FALSE)
myBib <- ReadBib("./ref.bib", check = FALSE)
```

layout: true

<div class="my-footer"><span><a href="https://www.anpanman.co.kr">ANPANMAN Co.,Ltd</a>   
&emsp;&emsp;&emsp;&emsp;&emsp;&emsp;&emsp;&emsp;&emsp;&emsp;&emsp;&emsp;&emsp;
&emsp;&emsp;&emsp;&emsp;&emsp;&emsp;&emsp;&emsp;&emsp;&emsp;&emsp;&emsp;&emsp;
<a href="https://github.com/jinseob2kim">김진섭</a></span></div> 


---
# Executive Summary 

개인 PC에서 직접 **ShinyApps**를 이용할 수 있도록 

--

1. **ShinyApps**을 **[Rstudio Addins](https://rstudio.github.io/rstudioaddins/)**으로 만든 후, 이를 패키지로 만들어 **github**에 배포하였다.

--

2. **[testthat](https://github.com/r-lib/testthat)**, **[covr](https://github.com/r-lib/covr)**로 코드 테스트를 수행하고 결과 리포트를 만들었으며, **[pkgdown](https://github.com/r-lib/pkgdown)**로 패키지를 소개하는 웹사이트를 만들었다. 

--

3. **[Travis CI](https://travis-ci.org/)**와 **[appveyor](https://www.appveyor.com/)**로 2의 과정과 여러 운영체제에서의 테스트를 자동화하였다. 

--

4. 최종적으로 **[CRAN](https://cran.r-project.org/)**에 패키지를 배포하였다. 



---
# ShinyApps

```{r, fig.cap = "Basic statistics", out.width="100%"}
include_graphics("https://camo.githubusercontent.com/aa4156b420be17d5ee0c39271486d13db4886712/68747470733a2f2f636f6d6d756e6974792e7273747564696f2e636f6d2f75706c6f6164732f64656661756c742f6f7074696d697a65642f32582f652f653134333064663830376335313335656437613234666565396639626238633339303330373831315f315f363930783336302e676966")
```

Figure from `r Citet(myBib, "Takeuchi2018")`

---
# Rstudio Addins

```{r, fig.cap = "Rstudio Addins: jsmodule packages", out.width="100%"}
include_graphics("https://camo.githubusercontent.com/96f270fef715ed29c4799a165e6de679def95c92/68747470733a2f2f626c6f672e616e70616e6d616e2e636f2e6b722f706f7374732f323031382d31312d32342d62617369632d62696f737461746973746963732f616464696e2e676966")
```

---

# R packages

.large[
[jsmodule](https://github.com/jinseob2kim/jsmodule): RStudio Addins와 Shiny Modules.
]

--
.large[
Dependencies

- [jstable](https://github.com/jinseob2kim/jstable): 회귀분석 테이블

- [jskm](https://github.com/jinseob2kim/jskm): 카플란-마이어(Kaplan-meier) 그림

]

---

class: center, middle

# WHY

---
# 파일제한 5메가

Shiny `fileInput`은 5메가 이하까지만 지원. 

--

사실, 용량 제한 바꿀 수 있음. `shiny.maxRequestSize` 옵션을 **app.R**에 추가.


```{r, echo=T, eval = F}
## change to 30mb
*options(shiny.maxRequestSize = 30*1024^2)

ui <- navbarPage("Basic statistics",
                   tabPanel("Data",
                            
```

--

서버 부하가 부담. 큰 데이터는 개인 컴퓨터에서 직접 하면 좋겠다. 

---
# 인터넷 차단 환경

건강보험 빅데이터 분석실은 인터넷 접속이 원천차단. 

- **R**, **Rstudio**, **Rpackage** 파일을 직원에게 미리 보내야 함. 

--

데이터 정리까지만 수행, 분석은 연구자가 직접 할 수 있도록 계획.


---

class: center, middle

# Rstudio Addins 만들기

---

# 데이터를 입력변수로 받는 함수 만들기. 

- ShinyApps의 `fileInput` 부분을 데이터를 **R**에서 읽는 것으로 바꿈. 

--

```{r, echo=T, eval=F}
## app.R in ShinyApps
server <- function(input, output, session) {

  output$import <- renderUI({
*   csvFileInput("datafile")
    
  })
  
* data.info <- callModule(csvFile, "datafile")
  data <- reactive(data.info()$data)
  data.label <- reactive(data.info()$label)
  ...
}

* shinyApp(ui, server)
```

---

```{r, echo =T, eval = F}
## Addin function

jsBasicGadget <- function(data, nfactor.limit = 20) {

* out <- data.table(data, check.names = T)


  ui <- navbarPage("Basic statistics",
                   tabPanel("Data",
                   ...)
        )
  
  server <- function(input, output, session) {
     ...
    }
  
*  viewer <- browserViewer(browser = getOption("browser"))
*  runGadget(ui, server, viewer = viewer)
  
```

https://github.com/jinseob2kim/jsmodule/blob/master/R/jsBasicGadget.R

---
# Addin 함수 만들기

- 드래그된 데이터이름을 인식하여 Gadget을 실행함

```{r, echo=T, eval=F}

jsBasicAddin <- function(){
  context <- rstudioapi::getActiveDocumentContext()
  # Set the default data to use based on the selection.
  dataString <- context$selection[[1]]$text
* data <- get(dataString, envir = .GlobalEnv)
* jsBasicGadget(data)
}
```

---
# **addins.dcf** 파일 만들기. 

R 패키지 `inst/rstudio/addins.dcf` 에 만들기. 

```sh
Name: Basic statistics
Description: Gadget including Data, Label info, Table 1, Regression(liear, logistic), Basic plot.
Binding: jsBasicAddin
Interactive: true
```

https://github.com/jinseob2kim/jsmodule/blob/master/inst/rstudio/addins.dcf


---

class: center, middle

# R package 관리

---

class: center, middle

# CRAN 배포


---

class: center, middle

# END

---

# References

```{r, 'refs', results='asis', echo=FALSE}
PrintBibliography(myBib)
```
